【裁判字號】    93,訴,815
【裁判日期】    950517
【裁判案由】    違反毒品危害防制條例
【裁判全文】
臺灣臺南地方法院刑事判決               93年度訴字第815號
公  訴  人  臺灣台南地方法院檢察署檢察官
被      告  丙○○
                    現另案於臺灣台南監獄執行中
上列被告因違反毒品危害防制條例案件，經檢察官提起公訴（93
年度偵字第1410號），本院判決如下：
    主  文
丙○○共同連續販賣第一級毒品，累犯，處無期徒刑；褫奪公權
終身；販賣第一級毒品所得新臺幣壹萬貳仟元沒收之，如全部或
一部不能沒收時，以其財產抵償之。扣案第一級毒品海洛因柒包
（驗餘淨重伍點壹貳公克）沒收銷燬之，如附表二所示之物均沒
收之；如附表三所示之物均沒收之，如全部或一部不能沒收時，
追徵其價額或以其財產抵償之。
    事  實
一、丙○○前因違反毒品危害防制條例案件，經本院以89年度南
    簡字第475號判處有期徒刑6月確定，於民國92年1月27日執
    行完畢。
二、詎丙○○仍不知悔改，於前開有期徒刑執行完畢後5年內，
    與甲○○、邱耀賢共同意圖營利，基於販賣第一級毒品海洛
    因之概括犯意聯絡，以甲○○所有之0000000000號、
    0000000000 號、0000000000號及0000000000號行動電話，
    供為販賣第一級毒品海洛因之聯絡工具，待購買毒品之人撥
    打上開行動電話後，先由甲○○、邱耀賢及丙○○等人與來
    話者確認購買毒品海洛因之數量、金額及交貨地點後，或由
    甲○○、邱耀賢或丙○○將第一級毒品海洛因交予購買毒品
    之人，並收取代價之方式，自92年9月間某日起至92年10 月
    30日止，在臺南市○○路加油站處，各以每包新臺幣（下同
    ）1000元或2000元之代價，連續販賣第一級毒品海洛因予丁○○多次，並因販賣毒品，而有如附表一所載之販賣毒品所
    得。
三、丙○○、甲○○、李靜宜（另案偵辦）又共同承前開販賣第
    一級毒品海洛因之概括犯意聯絡，以李靜宜所承租之臺南市
    ○○路○段499號6樓之6，作為分裝毒品及聯繫處所，自92年
    12 月間某日起至93年1月間某日止，以每包一千元之代價，
    在臺南市中國城（起訴書誤繕東門城）處及附近運河，連續
    將第一級毒品海洛因賣予蕭昇二次，並因販賣毒品，而有
    如附表一所載之販賣毒品所得。
四、嗣經警於93年1月28日上午9時40分許，持本院法官核發搜索
    票及臺灣臺南地方法院檢察署檢察官核發拘票，至臺南市○○路○段499號6樓之6拘提丙○○，執行搜索，逮捕甲○○並
    扣得第一級毒品海洛因七包（驗餘淨重5.12公克），及甲○○所有供販毒所用之如附表二、附表三所載之物。
五、案經臺南市警察局第四分局報告臺灣臺南地方法院檢察署檢
    察官偵查起訴。
    理  由
壹、被告之辯解：
    訊據被告丙○○固不否認認識共犯徐國勇、李靜宜及邱耀賢
    之事實，惟矢口否認有何販賣第一級毒品海洛因之犯行，辯
    稱：並不認識己○○、丁○○，亦未與甲○○共同販賣毒品
    海洛因予二人云云。辯護意旨則以：證人丁○○、己○○供
    述前後矛盾，不足採為對被告不利之證據云云。
貳、本院有罪心證之理由：
  一程序問題：
    關於本案各項證據方法，其證據能力之有無之認定，詳如本
    院95年5月3日裁定所示。
  二本院認定事實所憑之證據：
    (一)被告丙○○與共犯徐同展共同販賣第一級毒品海洛因予丁○○之事實，業據證人即買毒者丁○○於93年2月10日、
      93 年6月4日檢察官偵查時具結證稱：施用的毒品是向甲○○買的，92年9月程10月向他買海洛因，都打000000000
      0號、0000000000號，都約在臺南市○○○○路的加油站
      見面，每次以1小包1000或2000元向他買，是以每包的重
      量來決定價格，最後一次是92年10月底前，（提示甲○○
      照片），他是「展仔」，而「斌仔」是他認的乾弟弟，他
      有幫甲○○送毒品給我過，斌仔送過2、3次，我向甲○○
      買過10次以上等語；我只有施用海洛因，沒有用安非他命
      ，毒品來源是向「阿展」買的，都以電話撥打「阿展」
      0000000000號的電話，自92年9月開始，最後一次約在92
      年10月30日左右，都在臺南市○○路加油站交貨，每次都
      買1000元或2000元，次數我忘記了，我不認識「斌仔」，
      但斌仔有送約2、3次毒品給我，（提示被告丙○○照片）
      ，「斌仔」就是此人，「斌仔」都叫甲○○哥哥等語（分
      別參見93年度偵字第1410號卷第38至39頁、82頁至83頁）
      。茲互核上開證人丁○○前於偵查中2次所供內容，就買
      毒之時間、地點、次數、金額、聯絡方法及賣毒之人均供
      證至詳，且合於經驗法則，足堪採信。據此足認證人丁○○確有付款向被告丙○○購得毒品海洛因。再者，證人丁○○長期施用第一級毒品海洛因，而其於92年10 月30日
      經警查獲而採尿送驗，尿液呈嗎啡陽性反應，有尿液對照
      表及臺南市生局檢驗成績書各一紙可證（參見93 年度
      偵字第1410號卷第60、61頁），是以證人丁○○確係長期
      施用毒品海洛因之人，應可認定，且揆諸其與被告丙○○
      間並無仇恨，其於偵查中所為買毒吸用之證詞確可採信。
    (二)次查，被告丙○○、共犯甲○○共同販賣第一級毒海洛因
      予蕭昇之事實，業據證人即買毒者蕭昇於93年2月12
      日、2月10日及93年6月4日檢察官偵查時，分別具結證稱
      ：看過甲○○、丙○○，向他們買海洛因，均在中國城，
      分別在92年12月15日左右及93年1月間，第1次向丙○○買
      ，1包1千元，第2次向甲○○買，1包1千元，都是撥打
      0000000000號行動電話，不知道是甲○○接的，還是丙○○接的等語（參見93年度偵字第1410號卷第27至第30頁）
      ，93年1月28日打0000000000號電話給甲○○，向他購買
      毒品，之前有2打這電話向他買過，在92年12月和93年1月
      間有向他買過，都約在中國城戲院後面或運河旁，我向他
      說要買1000元，他就拿1000元的量給我，（檢察官提示甲○○照片），就是此人拿給我的，他拿給我一次，之前是
      他的朋友小斌拿給我的，我共買二次等語（參見93年度偵
      字第1410號卷第39至第40頁），及（檢察官問：你向甲○○買毒地點？）都在臺南市中國城附近，每次買一千元，
      自92年12月起至93年1月止，約買2、3次，（檢察官問：
      「斌仔」有無幫忙送貨？）（提示照片），當時是他與甲○○一同交貨給我的，93年1月28日準備購買1000元毒品
      海洛因被警察查獲，我沒有施用安非他命等語（參見93年
      度偵字第1410號卷第83頁）。茲互核上開證人蕭昇前於
      各次偵查中所供述內容，就買毒之時間、地點、次數、金
      額及賣毒之人均供證至詳，合於經驗法則，且證人蕭昇
      所使用之0000000000號行動電話確與甲○○所使用之
      0000000000號行動電話互有通話，亦有0000000000號行動
      電話使用者資料及雙向通聯紀錄可為佐證（參見93年度偵
      字第1410號卷第27至第30頁），要可認其於偵查中證稱以
      電話聯絡購毒等情節確係出於真實，足堪採信。據此足認
      證人蕭昇確有付款向被告丙○○、共犯甲○○購得毒品
      海洛因。再者，證人蕭昇長期施用第一級毒品海洛因，
      而其於93年1月28日經警查獲並採尿送驗，尿液呈嗎啡陽
      性反應，有尿液檢驗對照表及臺南市生局檢驗成績書一
      紙可證（參見93年度偵字第1410號卷第31至第33頁），此
      外，證人蕭昇自93年4月27日起，因違反毒品危害防制
      條例案件，經法院裁定執行觀察勒戒，有證人蕭昇法務
      部全國檢察官線上查詢刑案人犯在監所最新資料報表一紙
      可資佐證（參見93年度偵字第1410號卷第59頁），是以證
      人蕭昇係長期施用毒品海洛因之人，應可認定，且揆諸
      其與被告丙○○、共犯甲○○間並無仇恨，其所為買毒吸
      用之證詞確可採信。此部分之事實亦可認定。
    (三)又檢察官同意依證人保護法第14條保護之乙○○○○於檢
      察官偵查時，具結證稱：如果有人要購買毒品，就打甲○○之0000000000號，丙○○主要是幫忙運送毒品，他（丙○○）跟在甲○○旁邊很久，甲○○很信任他，甲○○的
      綽號是「展仔」，丙○○的綽號是「小斌」等語（參見93
      年度偵字第1410號卷第52頁至54頁）；於本院交互詰問時
      ，具結證稱：被告丙○○與甲○○感情很好，丙○○對甲○○就像對待親哥哥，甲○○販賣海洛因，在偵查中供稱
      丙○○主要負責送毒品，他跟在甲○○旁邊久，甲○○很
      信任他，丙○○有幫甲○○送毒品等語（參見本院95 年5
      月3日審理筆錄）。揆諸乙○○○○之證述內容，就被告
      與甲○○感情甚佳，視甲○○為兄長，買毒者均是以電話
      與甲○○聯絡，由被告送貨等重要構成要件事實，均與前
      開證人丁○○、蕭昇所供述情節相符，足認乙○○○○
      之證詞確係出於真實，應可採信。又乙○○○○雖於本院
      審理時另稱：「（辯護人問：丙○○有沒有在賣毒品？）
      他的事我不了解．．．（檢察官問：每次是甲○○自己接
      電話嗎？或是丙○○有代接電話過？）沒看過，因為我沒
      在注意。（檢察官問：有無看過丙○○幫甲○○送貨過？
      ）沒看過。（檢察官問：丙○○的綽號是什麼？）他沒有
      綽號吧。（檢察官問：為何當時你（在偵查時）說丙○○
      有幫忙送貨，剛剛卻丙○○沒有送貨？）我當時講錯姓名
      了，應該是王浩偉」等語，辯護人及被告均以乙○○○○
      所述前後矛盾，不足為採，惟本院互核參酌乙○○○○於
      檢察官偵查時及本院審理時所為證述內容，就被告與共犯
      甲○○販毒之分工情況之主要構成要件事實，仍均與證人
      丁○○、蕭昇於前開偵查時所述內容相符，應屬可信，
      仍採其對被告不利部分為認定事實之依據，併此敘明。
    (四)證人丁○○、蕭昇及甲○○於本院審理時證述內容不足
      採為對被告有利之認定：
      1.證人丁○○雖於本院審理時具結證稱：以電話向甲○○
        買海洛因、都向甲○○拿貨，從未見過庭上被告丙○○
        ，也不認識丙○○，在檢察官供稱斌仔是甲○○認的乾
        弟弟，有幫忙送貨等語，是因當時藥癮發作，照片沒看
        清楚，檢察官當時問的照片中人是在庭的丙○○，但送
        貨給我的並不是在庭上這個被告，93年6月4日具結證內
        容均不實在云云（參見本院95年5月3日審理筆錄）；證
        人己○○亦於本院審理時，具結證稱：不認識庭上被告
        丙○○，亦未向甲○○購買海洛因，93年1月28日打話
        給人甲○○，是因毒癮發作，打電話試試，之前在檢察
        官偵查時具結所述內容均不實在云云（參見本院95年5
        月3日審理筆錄）；又證人即共犯甲○○於本院審理時
        具結證稱：曾販賣毒品給丁○○，沒有賣毒品給蕭昇
        ，認識丙○○，但沒有一起販賣毒品，丙○○也沒有幫
        忙送貨，與被告丙○○的感情普通云云（參見本院95年
        5 月3日審理筆錄）。
      2.惟查，證人甲○○與被告丙○○情同手足，業經證人丁○○、蕭昇於偵查中及乙○○○○證述綦詳，足認證
        人甲○○於本院所證述內容，無非均是坦護被告丙○○
        之詞，不足採信。再者，證人丁○○、蕭昇二人於檢
        察官偵查時，不僅分別均就向甲○○購買毒品之次數、
        交易地點、金額，以及由被告丙○○送貨，被告丙○○
        與甲○○情同手足感情深厚等事實，證述詳實，更於偵
        查中各經檢察官歷次提示照片後（向丁○○提示1次，
        蕭昇提示2次）指認無訛，且與乙○○○○所述之情
        節互核相符，業如前述，足認證人丁○○、蕭昇於偵
        查中所為指認並供述之過程並無瑕疵，亦無誣陷之可能
        ，從而，渠等二人於本院中所為之證述內容，無非是事
        後翻異、出於迴護被告之詞，均係虛偽不實，不足採信
        。從而，證人甲○○、丁○○及蕭昇於本院所為之證
        述內容，均不足採為對被告有利之認定，併此敘明。
    (五)復有扣案之海洛因七包可佐，經鑑定結果確係含第一級毒
      品海洛因成分，有法務部調查局調科壹字第20004705號鑑
      定通知書一紙附卷足憑（見93年度偵字第1410號卷第35頁
      ）。再者，復有扣案共犯甲○○所有如附表2所載之物，
      而甲○○於臺灣高等法院臺南分院94年度上訴字第147號
      亦供述該附表2之物是供販賣毒品所用之物，有該判決書
      一紙在卷為憑，益足認被告有與甲○○共同販賣海洛因之
      犯行。綜上所述，足認被告所辯，應係卸責之詞，均不足
      採信，其販賣毒品海洛因之犯行，事證明確，被告犯行可
      以認定。
參、論罪科刑：
  一查被告丙○○接受他人交付之價款而交付毒品海洛因之行為
    ，並具有互為對價之關係，應係販賣第一級毒品之行為，核
    其所為，係犯毒品危害防制條例第4條第1項之罪。被告先後
    多次販賣海洛因之行為，時間緊接，方法相同，顯係基於概
    括犯意反覆為之，應依連續犯規定論以一罪。又被告上開販
    賣毒品海洛因之犯行，與共犯甲○○有犯意聯絡及行為分擔
    ，應論以共同正犯。此外，被告有如事實欄所載之前科，其
    於有期徒刑執行完畢後，再犯本罪，為累犯。惟因販賣第一
    級毒品罪之法定刑度為死刑、無期徒刑，依刑法第64條第1
    項、第65條第1項規定，不得加重其刑，故不予加重。被告
    賣毒品前，持有毒品之低度行為已為販賣之高度行為吸收，
    均不另論罪。爰審酌被告於前已有犯罪前科，本案構成累犯
    ，素行不佳，又再犯本罪，足認並無悔意，被告販賣第一級
    毒品供他人施用，戕害他人身體健康至深且鉅，被告販賣毒
    品之對象、次數，期間，犯後均否認犯行，顯無悔意等一切
    情狀，量處如主文所示之刑，並依刑法第37條第1項之規定
    ，宣告褫奪公權終身。
  二沒收部分：
    (一)扣案之海洛因7包（驗餘合計淨重5.12公克），依應依毒
      品危害防制條例第18條第1項前段，沒收銷燬之，被告販
      賣毒品如附表一所載所得，均依毒品危害防制條例第19
      條第1項，宣告沒收，販毒所得如全部或一部不能沒收時
      ，以其財產抵償之。另扣案如附表二所載之物及雖未扣案
      但不能證明業已滅失之如附表三所載之物，均係共犯甲○○所有，且供其販賣毒品所用之物，業據臺灣高等法院臺
      南分院94年度上訴字第147號判決所認定，且與販賣毒品
      有直接關聯性，亦應依毒品危害防制條例第19條第1項宣
      告沒收，附表三所載之物，如全部或一部不能沒收時，追
      徵其價額或以其財產抵償之。
    (二)又扣案共犯甲○○所有之吸食器一組、注射針筒5枝，非
      供本案犯罪所用之物，爰不為沒收之諭知。
據上論斷，應依刑事訴訟法第299條第1項前段，毒品危害防制條
例第4條第1項、第18條第1項前段、第19條第1項，刑法第11 條
前段、第28條、第47條、第56條、第37條第1項，判決如主文。
本案經檢察官陳信郎偵查後提起公訴；檢察官戊○○到庭執行職
務。
中    華    民    國    95    年     5    月    17    日
                  刑事第八庭    審判長法  官  蘇義洲
                                      法  官  徐文瑞
                                      法  官  洪士傑
以上正本證明與原本無異。
如不服本判決，應於判決送達後10日內，向本院提出上訴狀。（
應附繕本）
                                      書記官  王政煌
中    華    民    國    95    年    5     月    19    日
附錄本判決論罪科刑法條：
毒品危害防制條例第4條第1項：
製造、運輸、販賣第一級毒品者，處死刑或無期徒刑；處無期徒
刑者，得併科新臺幣1千萬元以下罰金。
附表【丙○○賣毒所得計算表】
┌───┬─────┬─────┬────┬──────┬─────────┐
│買受人│ 買受期間 │買受頻率（│買受金額│最低買受金額│   備        註   │
│      │          │以最小值計│（以最小│（新臺幣）  │                  │
│      │          │算）      │值計算）│            │                  │
├───┼─────┼─────┼────┼──────┼─────────┤
│丁○○│92年9月起 │共10次    │每次1千 │10000元     │證人丁○○結稱在事│
│      │至92年10月│          │元      │            │實欄所載地點，以每│
│      │30日止    │          │        │            │次1000元或2000元不│
│      │          │          │        │            │等代價，購買10次。│
├───┼─────┼─────┼────┼──────┼─────────┤
│己○○│92年12月起│2次       │1千元2次│2000元      │證人己○○結稱在事│
│      │至93年1月 │          │        │            │實欄所載地點，以每│
│      │間某日止  │          │        │            │包1000元代價，買過│
│      │          │          │        │            │2次。             │
├───┴─────┴─────┴────┴──────┴─────────┤
│以上合計：新臺幣一萬二千元                                                │
└─────────────────────────────────────┘
附表二【扣案甲○○所有供販毒所用之物】
┌───┬─────┬──────┬─────────────┐
│編號  │  名稱    │數量及單位  │ 備註                     │
├───┼─────┼──────┼─────────────┤
│1     │玻璃管    │1枝         │                          │
├───┼─────┼──────┼─────────────┤
│2     │分裝鏟    │1枝         │                          │
├───┼─────┼──────┼─────────────┤
│3     │磅秤      │1台         │                          │
├───┼─────┼──────┼─────────────┤
│4     │分裝塑膠管│1枝         │                          │
├───┼─────┼──────┼─────────────┤
│5     │葡萄糖    │1罐         │                          │
├───┼─────┼──────┼─────────────┤
│6     │夾鏈袋    │6包         │                          │
├───┼─────┼──────┼─────────────┤
│7     │封口機    │1台         │                          │
├───┼─────┼──────┼─────────────┤
│8     │塑膠管    │8枝         │                          │
├───┼─────┼──────┼─────────────┤
│9     │帳本      │2本         │                          │
├───┼─────┼──────┼─────────────┤
│10    │行動電話  │2枝         │0000000000號、0000000000號│
│      │          │            │（均含晶片）              │
├───┼─────┼──────┼─────────────┤
│11    │新臺幣    │8萬元       │                          │
└───┴─────┴──────┴─────────────┘
附表三：（甲○○所有、未扣案之物）
    行動電話0000000000號、0000000000號（均未扣案）


司法院資訊處製作；財團法人民間司法改革基金會備份。
